臺灣士林地方法院民事裁定
110年度司家暫字第48號
聲  請  人  祝興國  
上列聲請人聲請暫時處分，本院裁定如下：
    主  文
聲請駁回。
    理  由
一、按法院就已受理之家事非訟事件，除法律別有規定外，於本
    案裁定確定前，認有必要時，得依聲請或依職權命為適當之
    暫時處分。但關係人得處分之事項，非依其聲請，不得為之
    ；關係人為前項聲請時，應表明本案請求、應受暫時處分之
    事項及其事由，並就得處分之事項釋明暫時處分之事由，家
    事事件法第85條第1項、第2項定有明文。又暫時處分，非有
    立即核發，不足以確保本案聲請之急迫情形者，不得核發，
    家事非訟事件暫時處分類型及方法辦法第4條亦有明文。衡
    諸暫時處分之立法本旨，係為因應本案裁定確定前之緊急狀
    況，避免本案請求不能或延滯實現所生之危害，是法院如尚
    未受理家事非訟事件，因無本案請求存在，自無從依聲請或
    依職權命為適當之暫時處分，另確保本案聲請之急迫性及必
    要性即為暫時處分之事由，應由聲請暫時處分之人，提出相
    當證據以釋明之。「關於得命暫時處分之類型及其方法，其
    辦法由司法院定之。」，家事事件法第85條第1 項前段、第
    3 項、第5 項定有明文。
二、本件聲請意旨略以：相對人祝金蘭為極重度精神病患，並無
    出國工作等必要，為免其搭乘飛機造成飛機及其他乘客之飛
    航安全。監護人祝㨗與被監護人祝金蘭之間有大額債權債務
    關係，因監護人手上掌管祝金蘭之所有財產，但自監護人判
    定至今，祝㨗拒不依法呈報財產清冊，為保祝金蘭生命、財
    產安全，請求暫時限制祝金蘭出境、出海。前109年度家聲
    抗字第16號已限制相對人居住在北投區復興四路29號，而監
    護人將相對人帶出境、出海顯與前判決內容有違背等語。
三、經查，聲請人主張之上開事實，並未提出任何資料、證據為
    憑，且查，聲請人並未詳細釋明已提起相關本案之聲請，違
    反首揭家事事件法第85條之法律規定提出本件暫時處分之聲
    請。本院依家事事件法審理細則第91條第3 項、家事非訟事
    件暫時處分類型及方法辦法第2 條第2 項之規定，於110年9
    月30日以通知曉諭聲請人應提起本案之聲請，該通知已於11
    0年10月8日合法送達聲請人，有送達證書在卷可稽，惟本院
    依職權查詢，聲請人與祝金蘭、祝㨗間迄今仍無尚未結案之
    家事事件繫屬於本院，有本院之訴訟繫屬情形查詢結果、前
    案紀錄表在卷可參。參照首揭條文及說明，本院既未受理該
    兩造間之相關事件，自無從依聲請命為適當之暫時處分。本
    件聲請與法不合，自應予以駁回。
四、如不服本裁定，應於裁定送達後10日內，以書狀向本院提出
    抗告狀，並繳納抗告費新臺幣1,000 元。
　　
中　　華　　民　　國　　110 　年　　11　　月　　5 　　日
                  家事庭司法事務官